【裁判字號】    99,交聲,1126
【裁判日期】    991029
【裁判案由】    聲明異議
【裁判全文】
臺灣臺南地方法院交通事件裁定        99年度交聲字第1126號
原處分機關  交通部公路總局嘉義區監理所臺南監理站
異議人即
受處分人    甲○○
上列異議人即受處分人因違反道路交通管理處罰條例案件，對於
交通部公路總局嘉義區監理所臺南監理站民國99年8月23日所為
之裁決處分（處分案號：嘉監南字第裁74-ZBB661266號）聲明異
議，本院裁定如下：
    主    文
異議駁回。
    理    由
一、原處分意旨略以：異議人即受處分人甲○○（下稱異議人）
    駕駛車牌號碼1398-SR號自用一般小客車（下稱系爭車輛）
    ，於民國99年5月26日10時22分許，行經國道一號高速公路
    南下137.99公里處時，因該路段限速時速100公里，而汽車
    駕駛人經雷射測速儀測得其行車速度為118公里，已超過規
    定之最高速限未滿20公里，經內政部警政署國道公路警察局
    第二警察隊造橋分隊（下稱舉發機關）警員製單逕行舉發，
    嗣經原處分機關即交通部公路總局嘉義區監理所臺南監理站
    以其違規事實明確，依道路交通管理處罰條例第33條第1項
    第1款、第63條第1項第1款（原處分漏載第1款）及違反道路
    交通管理事件統一裁罰基準表之規定，裁處異議人罰鍰新臺
    幣（下同）3,000元，並記違規點數1點等語。
二、聲明異議意旨略以：採證照片中沒有呈現具體的現場背景，
    無法證明當時車輛所在位置，採證照片應顯見國道一號南下
    137.99公里處當背景，而非全憑顯示在照片上之文字論定，
    為此聲明異議，請求撤銷原處分等語。
三、按汽車行駛於高速公路、快速公路或設站管制之道路，不遵
    使用限制、禁止、行車管制及管理事項之管制規則而有行車
    速度超過規定之最高時速或低於規定之最低時速者，處汽車
    駕駛人3,000元以上6,000元以下罰鍰，並記違規點數1點，
    道路交通管理處罰條例第33條第1項第1款、第63條第1項第1
    款分別定有明文。
四、經查：
  (一)異議人駕駛其所有之系爭車輛，於99年5月26日10時22分許
    ，行經國道一號高速公路南下137.99公里處時，因該路段限
    速100公里，而汽車駕駛人經警以雷射測速儀測得其行車速
    度為118公里，已超過規定之最高速限未滿20公里，經舉發
    機關警員製單逕行舉發，嗣經原處分機關依法裁處如前所述
    之裁罰等情，有內政部警政署國道公路警察局99年6月26日
    公警局交字第ZBB661266號舉發違反道路交通管理事件通知
    單、原處分機關99年8月23日嘉監南字第裁74-ZBB661266號
    處分書及舉發採證照片各1紙附卷可稽。
  (二)再查，本件採證照片係採用非固定式雷射測速照相儀器所拍
    攝，而上開測速照相儀器一次僅對準單一車輛測速拍攝，以
    違規相片圖十字中心點為測速車，其準確性並無疑義，且該
    雷射測速儀業經經濟部標準檢驗局檢定合格，有內政部警政
    署國道公路警察局第二警察隊99年7月20日公警二交字第099
    0271561號函及其所附經濟部標準檢驗局雷射測速儀檢定合
    格證書（器號：UX019107，檢定合格單號碼：JOGB0000000
    ，檢定日期為98年12月11日，有效期限至99年12月31日），
    核與舉發照片右下方所載編號為UX019107乙節相符，故該雷
    射測速照相儀器之正確性堪可認定無誤。
  (三)至異議人主張採證照片上無現場背景，不能僅以照片上之文
    字證明汽車所在位置係於國道一號南下137.99公里處云云，
    惟查，舉發照片下方顯示有「國道1號公路南下137.99公里
    」等文字，又本件「非固定式雷射測速儀器」架設之位置係
    於國道一號南下137.99公里處，亦有內政部警政署國道公路
    警察局第二警察隊99年9月24日公警二交字第0990272149號
    函附之測速器及違規車輛位置圖附卷可參，已足以確定本件
    違規地點在國道一號高速公路南下137.99公里處，因此，異
    議人此部分之主張，難認有理。
  (四)綜上所述，異議人駕駛其所有之系爭車輛，於上揭時地有超
    速行駛之違規行為，堪可認定，原處分機關依據道路交通管
    理處罰條例第33條第1項第1款、第63條第1項第1款（原處分
    漏載第1款）及違反道路交通管理事件統一裁罰基準表之相
    關內容，裁處異議人罰鍰3,000元，並記違規點數1點之處分
    ，於法核無不當，本件異議人之異議為無理由，應予駁回。
五、據上論結，應依道路交通管理處罰條例第87條第2項、道路
    交通事件處理辦法第18條，裁定如主文。
中    華    民    國    99    年    10    月    29    日
                    交通法庭  法  官 林福來
以上正本證明與原本無異。
如不服本裁定，應於收受送達後5日內向本院提出抗告狀。（應
附繕本）
                              書記官 李淑惠
中    華    民    國    99    年    10    月    29    日

司法院資訊處製作；財團法人民間司法改革基金會備份。
